【裁判字號】    98,抗,198
【裁判日期】    980209
【裁判案由】    假處分
【裁判全文】
臺灣高等法院民事裁定                   98年度抗字第198號
    抗  告  人  丙○○
    代  理  人  甲○○
上列抗告人與相對人乙○○間因聲請假處分事件，對於中華民國
97年12月4日臺灣士林地方法院97年度裁全字第3508號所為裁定
提起抗告，本院裁定如下：
    主  文
抗告駁回。
抗告費用由抗告人負擔。
    理  由
一、本件抗告意旨略以：伊買受台北縣淡水鎮○○段902地號土
    地應有部分1/5暨其上建物門牌號碼台北縣淡水鎮○○路33
    之1號如原裁定附表所示之不動產（下稱系爭不動產），係
    伊於民國90年向第三人羅錦輝購買，並依約給付價款新台幣
    （下同）412萬元，並辦妥所有權移轉登記，有匯款單可證
    。而原法院竟以相對人陳明願供擔保為由，准許相對人假處
    分之聲請，自有未合，爰提起抗告請求廢棄原裁定等語。
二、按債權人就金錢以外之請求，欲保全強制執行者，得聲請假
    處分。假處分，非因請求標的之現狀變更，有日後不能強制
    執行，或甚難執行之虞者，不得為之，民事訴訟法第532條
    第1、2項定有明文。而請求及假處分之原因，應釋明之；前
    項釋明如有不足，而債權人陳明願供擔保或法院認為適當者
    ，法院得定相當之擔保，命供擔保後為假處分，民事訴訟法
    第533條、第526條定有明文。故債權人就假處分之原因全未
    釋明時，固不得以供擔保代之；惟如已釋明，僅係釋明不足
    ，法院自仍得命債權人供擔保後為假處分。而所謂假處分之
    原因，依同法第532條第2項規定，係指因請求標的之現狀變
    更，有日後不能強制執行或甚難執行之虞；而所謂請求標的
    之現狀變更，係指為請求標的之物，其從前存在之狀態，已
    有變更或將有變更而言，債務人就其物為法律上之處分，亦
    屬使其物之現狀有變更，不僅物之損毀或失其所在等情事始
    足稱為現狀變更（最高法院20年抗字第336號判例意旨參照
    ）。又稱「釋明」者，係使法院就某事實之存否，得到「大
    致為正當」之心證，即為已足，與「證明」係當事人提出之
    證據方法，足使法院產生堅強心證，可以確信其主張為真實
    者，尚有不同（最高法院96年台抗字第585號判例意旨參照
    ）。至於債權人起訴主張之實體上理由，是否正當，乃屬本
    案判決問題，非假處分裁判中所能解決（最高法院94年度台
    抗字第267號裁判意旨參照）。
三、經查相對人於原法院聲請意旨略以：相對人委任抗告人買受
    系爭不動產，惟系爭不動產現登記為抗告人所有，且抗告人
    遲未將系爭不動產之所有權移轉登記予相對人，經發函催促
    ，亦不獲置理，顯有將系爭土地處分之虞，爰陳明願供擔保
    ，聲請假處分系爭不動產等語，並提出淡水第一信用合作社
    活期性存款憑條、匯出匯款申請書、支票、催告函、系爭不
    動產登記謄本等影本為證（見原法院卷第10至20頁），以釋
    明假處分之請求及原因。上開資料釋明程度尚有不足，惟抗
    告人既陳明願供擔保以補釋明之不足，是依上開說明，法院
    得定相當之擔保，命供擔保後為假處分。原裁定准如相對人
    所請，並無不合。
四、抗告人雖辯稱：系爭不動產係伊於90年向第三人羅錦輝所買
    受，並依約給付價金412萬元，且辦妥所有權移轉登記云云
    。惟抗告人上開所辯，是否正當，乃屬本案請求有無理由問
    題，與假處分之保全程序無涉。抗告意旨指摘原裁定不當，
    聲明廢棄，為無理由，應駁回其抗告。
五、據上論結，本件抗告為無理由，爰裁定如主文。
中    華    民    國    98    年    2    月     9     日
                  民事第七庭
                        審判長法  官  鄭三源
                              法  官  王聖惠
                              法  官  邱  琦
正本係照原本作成。
本裁定除以適用法規顯有錯誤為理由，不得再抗告。如提起再抗
告，應於收受後10日內委任律師為代理人向本院提出再抗告狀。
並繳納再抗告費新台幣1000元。
中    華    民    國    98    年    2    月     9     日


司法院資訊處製作；財團法人民間司法改革基金會備份。
